【裁判字號】    99,上訴,3120
【裁判日期】    990913
【裁判案由】    毒品危害防制條例
【裁判全文】
臺灣高等法院刑事判決                99年度上訴字第3120號
上  訴  人
即  被  告  甲○○
上列上訴人因毒品危害防制條例案件，不服臺灣板橋地方法院99
年度訴字第1501號，中華民國99年8月18日第一審判決（ 起訴案
號：臺灣板橋地方法院檢察署99年度毒偵字第2927號），提起上
訴，本院判決如下：
    主  文
上訴駁回。
    理  由
一、刑事訴訟法第三百五十條、第三百六十一條、第三百六十二
    條、第三百六十七條規定，不服地方法院之第一審判決而上
    訴者，須提出上訴書狀，並應敘述具體理由，為上訴必備之
    程式；其所提出之書狀未敘述上訴理由，或僅曾以言詞陳述
    上訴理由者，均應於上訴期間屆滿後二十日內補提理由書於
    第一審法院。第一審法院經形式審查，認逾期未補提上訴理
    由者，應定期間先命補正；逾期未補正者，為上訴不合法律
    上之程式，應以裁定駁回。倘已提出上訴理由，但所提非屬
    具體理由者，則由第二審法院以上訴不合法律上之程式，判
    決駁回。而所謂「具體理由」，必依據卷內既有訴訟資料或
    提出新事證，指摘或表明第一審判決有何採證認事、用法或
    量刑等足以影響判決本旨之不當或違法，而構成應予撤銷之
    具體事由，始克相當；倘僅泛言原判決認定事實錯誤、違背
    法令、量刑失之過重或輕縱，而未依上揭意旨指出具體事由
    ，或形式上雖已指出具體事由，然該事由縱使屬實，亦不足
    以認為原判決有何不當或違法者，皆難謂係具體理由。
二、本件上訴人即被告甲○○因犯施用第一級毒品罪，經原審法
    院依累犯規定加重其刑後，判處有期徒刑一年二月，並諭知
    扣案之第一級毒品海洛因一包沒收銷燬、注射針筒二支沒收
    。被告不服提起上訴，其上訴理由略以：施用第一級毒品在
    生理及心理上均有成癮性，難以根本戒絕，請審酌被告坦承
    犯行，態度良好，從輕量刑等語。惟查：原判決經審酌被告
    有施用毒品前科紀錄，竟又為本件犯行，顯見其未能戒除毒
    癮，意志力薄弱，並考量施用毒品乃自戕行為，所生危害非
    鉅，暨被告坦承犯行等一切情狀，量處如有期徒刑一年二月
    。已就刑法第五十七條各款所定事項及上訴人之責任基礎暨
    一切情事，予以審酌，所為之量刑並未逾越法定刑度範圍，
    並已符合刑罰相當之原則，自無不合。被告之上訴意旨並未
    依據卷內訴訟資料，具體指摘原判決關於量刑部分究竟有何
    不當或違法情事，徒以上揭情詞求為減輕其刑云云，自難認
    已敘述具體之上訴理由。其上訴不合法律上之程式，應予駁
    回，並不經言詞辯論為之。
據上論斷，應依刑事訴訟法第367條前段、第372條，判決如主文
。
中    華    民    國    99    年    9    月     13    日
                  刑事第十庭  審判長法  官  宋  祺
                                    法  官  高玉舜
                                    法  官  林孟宜
以上正本證明與原本無異。
如不服本判決，應於收受送達後10日內向本院提出上訴書狀，其
未敘述上訴之理由者並得於提起上訴後10日內向本院補提理由書
（均須按他造當事人之人數附繕本）「切勿逕送上級法院」。
                                    書記官  初玲玲
中    華    民    國    99    年    9     月    14    日

司法院資訊處製作；財團法人民間司法改革基金會備份。
